臺灣臺中地方法院刑事判決　　　　　　　94年度訴字第1587號
公　訴　人　臺灣臺中地方法院檢察署檢察官
被　　　告　戊○○
指定辯護人　義務辯護人　甲○○律師
上列被告因偽造有價證券案件，經檢察官提起公訴（九十四年度
偵緝字第五四六號），本院判決如下：
    主    文
戊○○行使偽造私文書，足以生損害於他人，處有期徒刑肆月，
如易科罰金，以佰元折算壹日。如附表所示本票正面偽造「丁○○」之署押各壹枚，共枚，均沒收。
    犯罪事實
一、戊○○約於民國九十二年八月十六或十七日至臺中市○○○
    街二六三號乙○○之住處，以積欠信用卡、保母費用為由，
    向乙○○借款，乙○○認戊○○當時在酒店上班，收入頗豐
    ，有還款能力，乃於九十二年八月十九日將款項委由當時接
    送戊○○上下班之己○○交付予戊○○後，要求戊○○必須
    覓得一名連帶保證人，戊○○明知其父親丁○○未同意擔任
    前開借款之連帶保證人，竟基於行使偽造私文書之犯意，於
    九十二年八月十九日某時許，在臺中市○○區○○路四段附
    近其當時租屋處，擅自在如附表所示票號WG00000000、WG00
    0000 00、WG00000000之三張本票正面發票人欄以外之處，
    接續偽造「丁○○」之署押各一枚，再於同日晚上某時，與
    己○○至乙○○前開住處，將該三張本票透過不知情之己○○交予乙○○收執而行使，以擔保前開借款之清償，足以生
    損害於丁○○及乙○○之權益。詎戊○○未依約清償前開借
    款，前開本票屆期亦未獲兌現，乙○○乃持附表所示之本票
    三張向臺灣臺南地方法院聲請裁定強制執行，丁○○接獲准
    許本票強制執行之裁定後，發覺本票非其所簽發而提起確認
    本票債權不存在之訴，經臺灣臺南地方法院臺南簡易庭以九
    十二年度南簡字第一七三六號判決確認本票債權不存在，乙○○始發現上情。
二、案經乙○○訴請臺灣臺中地方法院檢察署檢察官偵查起訴。
    理    由
一、訊據被告戊○○對於上揭事實坦承不諱，核與證人乙○○於
    本院審理結證稱：被告借錢時有要被告要找連帶保證人，被
    告有說要找她爸爸當連帶保證人，附表所示三張本票之發票
    人應該是被告，本票上簽丁○○之名字即丁○○為連帶保證
    人等語（見本院卷第五十、五一頁），證述在附表所示三張
    本票正面簽被害人丁○○之署押，係以被害人丁○○為連帶
    保證人之意相符。並與證人己○○於本院審理時結證述代證
    人乙○○轉交借款予被告，代被告轉交三張本票予證人乙○○等情節（見本院卷第五五至六三頁）相符。復有附表所示
    之本票影本三張及臺灣臺南地方法院臺南簡易庭九十二年度
    南簡字第一七三六號判決影本一份附卷可稽，事證明確，被
    告犯行堪以認定。
二、核被告所為，係犯刑法第二百十六條、第二百十條之行使偽
    造私文書罪（起訴書原認被告涉犯刑法第二百零一條第一項
    之偽造有價證券罪，經檢察官當庭更正如上，見本院卷第六
    四頁）。被告偽造「丁○○」署押，為其偽造私文書之部分
    行為，及其偽造私文書後，復持以行使，其偽造之低度行為
    ，應為行使之高度行為所吸收，均不另論罪。被告於附表所
    示每張本票上偽造「丁○○」署押各一枚，均為達使被害人
    丁○○擔任同一債務連帶保證人之目的，基於單一犯意，接
    續實行之一部，且其所侵害之法益，均為被害人丁○○之一
    人法益，應為單純一罪。被告透過不知情之己○○行使偽造
    之私文書，為間接正犯。爰審酌被告未經其父即被害人丁○○之同意，偽造被害人丁○○之署押，目的在使其父擔任借
    款之連帶保證人，手段尚屬平和，被告嗣後未依約返還借款
    ，證人乙○○無法對被害人丁○○追償，被告尚未賠償證人
    乙○○所受之損害，及被告犯後坦承犯行、態度良好等一切
    情狀，量處如主文所示之刑，並諭知易科罰金之折算標準。
    如附表所示本票正面偽造「丁○○」之署押各一枚，共三枚
    ，應依刑法第二百十九條之規定宣告沒收。又證人乙○○於
    本院審理時結證稱：伊未向被告收利息，被告在酒店上班，
    說要回臺南找幾個小姐讓伊帶，經紀費每天五百元，所以伊
    才把錢借給被告；才認識被告一、二期星期，就決定把錢借
    給她，是因為被告之前在酒店上班，每天的薪水保障有三千
    五百元；伊將錢交給己○○，己○○把錢轉交給被告，己○○就把本票交給伊；伊會借錢予被告之另外原因是被告在大
    統領酒店上班，有保證底薪，只要被告好好工作，賺錢應該
    不是問題等語（見本院卷第四九、五十、五二頁）。依其證
    述，係因當時被告在酒店上班，收入頗豐，又應允要找小姐
    給證人乙○○帶，證人乙○○認被告有還款能力，才出借款
    項予甫認識不久之被告，且被告持附表所示偽造被害人丁○○署押之本票交付予證人乙○○，係在收到證人乙○○之借
    款後，是本案尚難認被告向證人乙○○借款時有何施用詐術
    ，致證人乙○○陷於錯誤，因而交付借款之詐欺情事，併予
    敘明。
據上論斷，應依刑事訴訟法第二百九十九條第一項前段，刑法第
第二百十六條、第二百十條、第四十一條第一項前段、第二百十
九條，罰金罰鍰提高標準條例第二條，判決如主文。
本案經檢察官丙○○到庭執行職務。
中　　華　　民　　國　　94　　年　　9 　　月　　23　　日
                  刑事第十四庭  審判長法  官  楊真明
                                      法  官  陳  葳
                                      法  官  黃渙文
上正本證明與原本無異。
如不服本判決，應於送達後十日內向本院提出上訴狀（須附繕
本），上訴於臺灣高等法院臺中分院。
                                      書記官   蔡宜林
中　　華　　民　　國　　94　　年　　9 　　月　　23　　日
附錄論罪科刑法條
中華民國刑法第216條 (行使偽造變造或登載不實之文書罪)：
行使第210條至第215條之文書者，依偽造、變造文書或登載不實
事項或使登載不實事項之規定處斷。
中華民國刑法第210條(偽造變造私文書罪)：
偽造、變造私文書，足以生損害於公眾或他人者，處五年以下有
期徒刑。
本票附表：
金額（新台幣）　　 發票日　　　 到期日　　　　票號
60000元　　　　　 92.8.19.　　 92.8.25.　　 WＺ00000000
00000元　　　　　 92.8.19.　　 92.8.25.　　 WＺ00000000
00000元　　　　　 92.8.19.　　 92.8.25.　　 WG00000000
